【裁判字號】    98,審訴,51
【裁判日期】    980227
【裁判案由】    毒品危害防制條例
【裁判全文】
臺灣桃園地方法院刑事判決              98年度審訴字第51號
公  訴  人  臺灣桃園地方法院檢察署檢察官
被      告  甲○○
指定辯護人  本院公設辯護人  陳瑞明
上列被告因毒品危害防制條例案件，經檢察官提起公訴（97年度
毒偵字第5455號），嗣被告於準備程序進行中為有罪之陳述，經
本院合議庭裁定由受命法官獨任進行簡式審判程序後，聲請改依
協商程序而為判決，本院判決如下：
    主  文
甲○○施用第一級毒品，累犯，處有期徒刑拾月。
    事實及理由
一、本件被告所犯係死刑、無期徒刑或最輕本刑為3 年以上有期
    徒刑以外之罪，其於準備程序中就被訴事實為有罪之陳述，
    經本院告知簡式審判程序之旨，並聽取公訴人、被告及辯護
    人之意見後，爰依刑事訴訟法第273 條之1 第1 項規定合議
    裁定由受命法官獨任進行簡式審判程序。
二、被告甲○○前有違反廢止前麻醉藥品管理條例、毒品危害防
    制條例等前科，其中於民國88年間，因施用毒品案件，經本
    院以89年度訴字第81號判決分別判處有期徒刑10月、8 月，
    定應執行有期徒刑1 年4 月確定；又於89年間，因施用毒品
    案件，經本院以89年度訴字第1744號判決分別判處有期徒刑
    10月、8 月，定應執行有期徒刑1 年4 月確定，上開各罪經
    接續執行，於92年10月7 日縮短刑期假釋出監並付保護管束
    ，甫於93年4 月6 日保護管束期滿，假釋未經撤銷視為執行
    完畢。再於93年間，因施用毒品案件，經本院以93年度桃簡
    字第559 號判決判處有期徒刑6 月確定，於93年11月29日易
    科罰金執行完畢（均構成累犯）。
三、被告另於87年間因施用毒品案件，經本院以87年度毒聲字第
    3444號裁定送觀察、勒戒後，認無繼續施用毒品傾向，於88
    年4 月30日執行完畢釋放出所，並經臺灣桃園地方法院檢察
    署檢察官於88年4 月25日以88年度偵緝字第323 號為不起訴
    處分確定。另於88年間，因施用毒品案件，經本院以88年度
    毒聲字第4553號裁定送觀察、勒戒後，認有繼續施用毒品傾
    向，再經本院以88年度毒聲字第7426號裁定令入戒治處所施
    以強制戒治，嗣因強制戒治屆滿3 月，其成效經評定合格，
    經本院裁定停止戒治，所餘戒治期間付保護管束，惟於停止
    戒治期間因違反保護管束應遵守事項情節重大，經本院以89
    年度毒聲字第6109號裁定撤銷停止戒治，再入戒治處所施以
    強制戒治，於90年10月14日戒治期滿釋放出所，本次施用毒
    品犯行，並經本院以89年度訴字第81號判決判處應執行有期
    徒刑1 年4 月確定。又於93年間，因施用毒品案件，經本院
    以93年度桃簡字第559 號判決判處有期徒刑6 月確定。詎其
    仍不知悔改，明知海洛因業經公告列為毒品危害防制條例第
    2 條第2 項第1 款之第一級毒品，不得非法持有、施用，竟
    基於施用第一級毒品海洛因之犯意，於97年9 月10日上午7
    時許，在桃園縣桃園市○○○街90巷13之4 號5 樓古仁俊住
    處內，施用第一級毒品海洛因1 次。嗣於97年9 月11日20時
    許，在上址為警查獲，並扣得古仁俊所有之注射針筒16支、
    殘餘海洛因夾鏈袋20個、黃色橡膠條2 條、削尖吸管1 支及
    安非他命吸食器1 組等物。案經桃園縣政府警察局移送臺灣
    桃園地方法院檢察署檢察官偵查後起訴。
四、證據名稱：
  (一)被告於警詢、偵訊及本院準備程序中之自白。
  (二)台灣檢驗科技股份有限公司濫用藥物檢驗報告暨桃園縣政府
    警察局刑事警察大隊被採尿人尿液暨毒品真實姓名與編號對
    照表各1 份附卷可稽。
五、本件經檢察官與被告於審判外達成協商之合意且被告已認罪
    ，其合意內容為：就其施用第一級毒品部分，被告願受科刑
    範圍為有期徒刑10月。經查，上開協商合意並無刑事訴訟法
    第455 條之4 第1 項所列情形之一，檢察官聲請改依協商程
    序而為判決，本院爰不經言詞辯論，於協商合意範圍內為協
    商判決，合予敘明。
六、扣案之注射針筒16支、殘餘海洛因夾鏈袋20個、黃色橡膠條
    2 條、削尖吸管1 支及安非他命吸食器1 組，被告否認為其
    所有，且係在同案被告古仁俊住處內查獲，應於古仁俊案件
    內宣告沒收，爰不予宣告沒收。
七、應適用之法條：刑事訴訟法第273 條之1 第1 項、第455 條
    之4 第2 項、第455 條之8 ，毒品危害防制條例第10條第1
    項，刑法第11條前段、第47條第1 項。
八、本判決除有刑事訴訟法第455 條之4 第1 項第1 款、第2 款
    、第4 款、第6 款、第7 款所定情形之一，或違反同條第2
    項規定者外，不得上訴。
九、如不服本件判決，得自收受判決送達之日起10日內，向本院
    提出上訴書狀，上訴於第二審法院。
本案經檢察官潘怡華到庭執行職務。
中    華    民    國    98    年    2     月    27    日
                  刑事庭    法  官  徐  培  元
以上正本證明與原本無異。
如不服本判決應於收受判決後10日內向本院提出上訴書狀，並應
敘述具體理由。其未敘述上訴理由者，應於上訴期間屆滿後20日
內向本院補提理由書 (均須按他造當事人之人數附繕本)「 切勿
逕送上級法院」。
                            書記官  施  春  祝
中    華    民    國    98    年    3     月    2     日
附錄本件論罪科刑法條：
毒品危害防制條例第10條
施用第一級毒品者，處六月以上五年以下有期徒刑。
施用第二級毒品者，處三年以下有期徒刑。


司法院資訊處製作；財團法人民間司法改革基金會備份。
